臺灣板橋地方法院刑事判決　　　　　　　96年度訴字第2177號
公　訴　人　臺灣板橋地方法院檢察署檢察官
被　　　告　甲○○
　　　　　　　　　　（現於台灣宜蘭監獄另案執行中）
　　　　　　　　　　現於臺灣台北監獄台北分監
　　　　　　乙○○
　　　　　　　　　　（現於臺灣台北監獄台北分監另案執行中
上列被告等因偽造文書等案件，經檢察官提起公訴（96年度偵字
第9073號、第9480號、第9598號、第11251 號），因被告等均於
準備程序中就被訴事實均為有罪之陳述，經本院合議庭裁定由受
命法官獨任進行簡式審判程序，並判決如下：
    主  文
甲○○犯附表一所示之罪，分別判處如附表一所示之刑，減為如
附表一所示之刑；應執行有期徒刑壹年貳月，如易科罰金，以銀
元參佰元即新臺幣玖佰元折算壹日。偽造之附表三所示消費之簽
帳單特約商店存根聯上「戊○○」署押各壹枚，共計伍枚，均沒
收。
乙○○犯附表二所示之罪，分別判處如附表二所示之刑，減為如
附表二所示之刑；應執行有期徒刑壹年壹月。
    事  實
一、甲○○與乙○○係夫妻關係，甲○○曾於民國92年間，因施
    用毒品案件，經本院以92年度訴字第642 號判處有期徒刑8
    月確定，並於93年9 月4 日縮刑期滿執行完畢；乙○○曾於
    95年間，因竊盜案件，經本院以95年度簡字第3835號判處有
    期徒刑4 月確定，甫於96年1 月13日縮刑期滿執行完畢。
二、甲○○意圖為自己不法之所有，於95年6 月10日下午1 時7
    分許，在臺北縣三峽鎮○○路128 號內，徒手竊取戊○○所
    有之皮包1 個（內有現金新臺幣（下同）15,000元、G-PLUS
    廠牌及SAMSUNG 廠牌手機各1 支、國民身分證1 張，慶豐商
    業銀行、台新銀行、國泰世華銀行、新竹商業銀行、富邦商
    業銀行、玉山銀行信用卡各1 張、臺灣中小企業銀行及華僑
    商業銀行金融卡各1 張）得手。
三、甲○○竊得上開皮包後，見其內有慶豐銀行、台新銀行及國
    泰世華銀行信用卡，乃另行起意，基於意圖為自己不法所有
    及行使偽造私文書之概括犯意，連續於附表三所示之時間，
    在所示之特約商店消費場所消費，並出示如附表三所示之信
    用卡，佯稱為該信用卡之真正使用人，使不知情之各特約商
    店人員收取該信用卡，誤信甲○○為該信用卡之有權使用人
    ，同意其以刷卡方式交易付款，甲○○並於各次消費之信用
    卡簽帳單（1 式2 聯，分為特約商店存根聯、客戶留存聯，
    僅特約商店存根聯之顧客簽名欄需簽名，無複寫）特約商店
    存根聯上之顧客簽名欄內偽造「戊○○」之簽名各1 枚，以
    表示戊○○同意依據信用卡持卡人合約條件，按簽帳單之金
    額付款予發卡銀行，而偽造簽帳單之私文書，甲○○並分別
    持上開不實之簽帳單（特約商店存根聯）行使交付予各該特
    約商店人員收執核對，各該特約商店人員則將簽帳單之客戶
    存根聯交予甲○○收執，致各該特約商店均陷於錯誤，允予
    簽帳消費，以此方法詐得如附表三所示金額之物品，足以生
    損害於戊○○、各特約商店、財團法人聯合信用卡處理中心
    及慶豐銀行、台新銀行及國泰世華銀行，甲○○詐得上開物
    品後，隨即將之變換現金，所得錢財均花用殆盡。嗣戊○○
    發現失竊報警後，經警調閱監視錄影畫面，始循線查知上情
    。
四、甲○○復另行起意，與乙○○共同基於意圖為自己不法所有
    之犯意聯絡，由乙○○駕駛向不知情之吳長壽所經營之合順
    小汽車租賃有限公司租得之車牌號碼ZZ-5961 號小客車，搭
    載甲○○，分別於附表四所示之時間，進入所示之各該地點
    ，由乙○○徒手竊取如附表四所示之物品，甲○○則在旁把
    風，2 人竊得上開物品後隨即將之變賣，所得錢財由二人朋
    分花用。嗣因乙○○、甲○○於96年3 月19日再進入附表四
    編號二、五所示之台北縣板橋市○○街31巷21號地下室準備
    竊取物品時，因形跡可疑，經警衛吳義重發覺並報警處理後
    ，為警循線查知上情。
五、乙○○復另行起意，意圖為自己不法之所有，駕駛前開租得
    之小客車，於附表五編號一所示之時間、地點，徒手竊取編
    號一所示之物品。又意圖為自己不法之所有，駕駛另向不知
    情之吳長壽租得之車牌號碼EF-7021 號小客車，於附表五編
    號二所示之時間、地點，徒手竊取如附表五所示之物品得手
    ，並均將竊得物品變賣後花用殆盡。嗣經警分別調閱監視錄
    影畫面，始查知上情。
六、案經被害人己○○、丙○○、丁○○、庚○、戊○○分別訴
    由臺北縣政府警察局板橋分局、三峽分局、樹林分局、土城
    分局分別報告台灣板橋地方法院檢察署檢察官偵查起訴。
    理  由
一、上揭犯罪事實，分據被告甲○○、乙○○於警詢、偵查及本
    院審理中坦承不諱，經核與證人即被害人戊○○於警詢中指
    述之遭竊取皮包及遭盜刷情節、證人即被害人己○○、丙○○、丁○○、庚○、梁雪余、林金雄於警詢中指述之失竊情
    節均相符，並有證人吳義重、吳長壽於警詢中之證詞在卷可
    佐，且有監視錄影畫面翻拍照片共7 幀（起訴書誤載為共13
    幀，應予更正）、現場照片2 幀、附表三編號一所示之消費
    簽帳單商店存根聯1 張、國泰世華銀行盜刷明細表、台新銀
    行信用卡冒用明細表、慶豐銀行信用卡刷卡明細表各1 份、
    國泰世華銀行96年7 月3 日國世華控字第0960000343號函、
    慶豐銀行96年7 月3 日（96）消卡險字第240 號函、台新銀
    行96年8 月10日刑事陳報狀各1 份、汽車出租約定切結書及
    車籍作業系統- 查詢認可資料各1 份附卷可稽，被告2 人上
    開自白，均與事實相符，堪信為真實。本案事證明確，被告
    2 人犯行均堪認定，應予依法論科。
二、按行為後法律有變更者，適用行為時之法律。但行為後之法
    律有利於行為人者，適用最有利於行為人之法律，刑法第2
    條第1 項定有明文。查被告甲○○於犯罪事實欄二、三所示
    之犯罪行為後，刑法業於95年7 月1 日修正生效，自應依上
    開規定，為新舊法之比較。經查，
（一）刑法第55條牽連犯之規定業經刪除，惟本件被告甲○○於
      犯罪事實欄三所犯行使偽造私文書罪及詐欺取財罪間有方
      法、目的之牽連關係，依修正後刑法規定分論併罰之結果
      ，將對被告產生不利之法律效果，是比較新舊法結果，以
      修正前刑法第55條牽連犯之規定較有利於被告甲○○。
（二）刑法第56條連續犯之規定亦經刪除，惟本件被告甲○○於
      犯罪事實欄二所犯行使偽造私文書罪及詐欺取財罪，分別
      有連續犯之裁判上一罪關係，依修正後刑法規定分論併罰
      之結果，將對被告甲○○產生不利之法律效果，是比較新
      舊法結果，以修正前刑法第56條連續犯之規定較有利於被
      告甲○○。
（三）關於定執行刑之規定，修正前刑法第51條第5 款規定：數
      罪併罰，分別宣告其罪之刑，宣告多數有期徒刑者，於各
      刑中之最長期以上，各刑合併之刑期以下，定其刑期。但
      不得逾20年。修正後刑法第51條第5 款則規定：宣告多數
      有期徒刑者，於各刑中之最長期以上，各刑合併之刑期以
      下，定其刑期。但不得逾30年。新舊法比較結果，以修正
      前刑法較有利於被告甲○○。
（四）關於罰金刑部分，修正前刑法第33條第5 款規定，罰金刑
      為1 銀元以上，換算為新臺幣，僅為新臺幣3 元；修正後
      刑法第33條第5 款則將罰金刑提高為新台幣1 千元以上，
      並以百元計算之。而刑法第320 條第1 項之竊盜罪、第33
      9 條第1 項之詐欺取財罪法定刑分別規定為「500 元以下
      罰金」、「1,000 元以下罰金」，依修正前刑法第33條第
      5 款及罰金罰鍰提高標準條例第1 條前段之規定計算，修
      正前刑法竊盜罪及詐欺取財罪之罰金刑最高分為「銀元5
      千元即新臺幣1 萬5 千元」、「銀元1,000 元即新台幣3
      萬元」，最低均為銀元1 元即新臺幣3 元；修正後罰金刑
      則分為最高「新臺幣1 萬5 千元」、「新台幣3 萬元」，
      最低為新臺幣1 千元，顯較為不利，故均以修正前之規定
      對被告甲○○較為有利。
（五）修正前刑法第41條第1 項、第2 項分別規定：「犯最重本
      刑為5 年以下有期徒刑以下之刑之罪，而受6 個月以下有
      期徒刑或拘役之宣告，因身體、教育、職業、家庭之關係
      或其他正當事由，執行顯有困難者，得以1 元以上3 元以
      下折算一日，易科罰金。但確因不執行所宣告之刑，難收
      矯正之效，或難以維持法秩序者，不在此限。」、「併合
      處罰之數罪，均有前項情形，其應執行之刑逾6 月者，亦
      同。」；又被告甲○○行為時之易科罰金折算標準，修正
      前罰金罰鍰提高標準條例第二條前段（現已刪除）規定，
      就其原定數額提高為100 倍折算1 日，則本件被告甲○○
      行為時之易科罰金折算標準，應以銀元300 元折算1 日，
      經折算為新臺幣後，應以新臺幣900 元折算為1 日。另修
      正後刑法第41條第1 項、第2 項則分別規定：「犯最重本
      刑為5 年以下有期徒刑以下之刑之罪，而受6 個月以下有
      期徒刑或拘役之宣告者，得以新臺幣1 千元、2 千元或3
      千元折算1 日，易科罰金。但確因不執行所宣告之刑，難
      收矯正之效，或難以維持法秩序者，不在此限」、「前項
      規定於數罪併罰，其應執行之刑未逾六月者，亦適用之。
      」比較修正前後，其應執行之刑逾6 月者是否得易科罰金
      及易科罰金折算標準之結果，均以修正前刑法規定較有利
      於被告甲○○。
（六）綜上，依整體比較之結果，就被告甲○○於犯罪事實欄二
      、三所示之犯行，均應適用行為時之舊法處斷。
（七）關於累犯之規定，修正前第47條規定：受有期徒刑之執行
      完畢，或受無期徒刑或有期徒刑一部之執行而赦免後，5
      年以內在犯有期徒刑以上之罪者，為累犯，加重本刑至2
      分之1， 修正後則改列為第47條第1 項，並增加5 年內「
      故意」再犯之規定，本件被告甲○○不論依新舊法之規定
      均有累犯之適用，自不生新舊法律比較適用之問題，而應
      依修正後刑法第47條第1 項之規定，論以被告累犯，並依
      法加重其刑（臺灣高等法院暨所屬法院95年法律座談會刑
      事類提案第8 號研討結果參照），附此敘明。
三、核被告甲○○所為，係犯刑法第320 條第1 項之竊盜罪（犯
    罪事實欄二、四部份）、刑法第216 條、第210 條之行使偽
    造私文書罪及第339 條第1 項之詐欺取財罪（犯罪事實欄三
    部分）；另核被告乙○○所為，均係犯刑法第320 條第1 項
    之竊盜罪（犯罪事實欄四、五部分）。被告甲○○、乙○○
    就犯罪事實欄四所示之竊盜行為，均有犯意聯絡及行為分擔
    ，均為共同正犯。被告甲○○於犯罪事實欄三之簽帳單上偽
    造「戊○○」署名之行為，乃偽造簽帳單私文書之部分行為
    ，另偽造簽帳單私文書後復持以行使，其偽造私文書之低度
    行為應為行使私文書之高度行為所吸收，均不另論罪；再其
    先後多次行使偽造私文書、詐欺取財犯行，時間緊接，方法
    相同，且觸犯構成要件相同之罪名，顯係各基於概括犯意為
    之，為連續犯，應依修正前刑法第56條之規定，各論以連續
    詐欺取財罪、連續行使偽造私文書罪，並分別加重其刑，又
    被告甲○○所犯上開2 罪間，有方法、目的之牽連關係，應
    依修正前刑法第55條之規定，從一刑度較重之連續行使偽造
    私文書罪處斷。被告2 人就上開犯行，犯意各別，行為互殊
    ，應予分論併罰。查被告甲○○、乙○○有前揭犯罪事實欄
    一所示之前科及執行紀錄，此有臺灣高等法院被告前案紀錄
    表2 份在卷可證，被告2 人分別於受有期徒刑執行完畢後五
    年內故意再犯本件有期徒刑以上之罪，均為累犯，均應依刑
    法第47條第1 項之規定，分別加重其刑，另就被告甲○○所
    犯連續行使偽造私文書罪部分遞加重其刑。
四、爰審酌被告甲○○有毒品、偽造文書、詐欺等前科，有台灣
    高等法院被告前案紀錄表1 份在卷可佐，其不思正途賺取所
    需，漠視法令之禁制，竊取他人物品，造成被害人之損害非
    輕，且進而盜刷他人信用卡，有害於金融交易秩序；被告乙○○有毒品、竊盜、詐欺等前科，有台灣高等法院被告前案
    紀錄表1 份在卷可佐，其不知進取，竊取他人財物，造成被
    害人等之損害不輕，及被告2 人犯罪後均坦承犯行之態度等
    一切情狀，分別量處如主文所示之刑，另就被告甲○○所犯
    竊盜犯行，分別諭知易科罰金之折算標準。查被告2 人之犯
    罪時間均為96年4 月24日以前，合於中華民國九十六年罪犯
    減刑條例第2 條第1 項第3 款之減刑條件，各應減其宣告刑
    2 分之1 ，並就被告甲○○部分分別諭知易科罰金之折算標
    準，且對被告2 人定應執行之刑，如主文所示。
五、附表三所示消費之簽帳單特約商店存根聯，雖為犯罪所用之
    物，然因已交付各特約商店存查，而非被告甲○○所有，爰
    不予宣告沒收，惟其上所偽造「戊○○」之署押各1 枚，共
    計5 枚，不問屬於被告甲○○所有，均應依刑法第219 條之
    規定諭知沒收，至該偽造之簽帳單客戶存根聯雖為被告甲○○所有，且為供犯罪所用之物，然業為被告甲○○丟棄而滅
    失（96年度偵字第112551號卷第19頁），此外附查無其他證
    據證明其現仍存在，亦不予宣告沒收，併此敘明。
據上論斷，應依刑事訴訟法第273條之1第1項、 第299條第1項前
段，刑法第2 條第1 項前段、第28條、第320 條第1 項、第216
條、第210 條、第339 條第1 項、第219 條、第47條第1 項、第
51條第5 款，修正前刑法第56條、第55條、第41條第1 項前段、
第2 項、第51條第5 款，罰金罰鍰提高標準條例第1 條前段、修
正前之罰金罰鍰提高標準條例第2 條，現行法規所定貨幣單位折
算新臺幣條例第2 條，刑法施行法第1 條之1 ，中華民國九十六
年罪犯減刑條例第2 條第1 項第3 款、第7 條、第9 條、第10條
第1 項，判決如主文。
本案經檢察官陳旻源到庭執行職務。
中　　華　　民　　國　　96　　年　　10　　月　　9 　　日
 　　　　　　     台灣板橋地方法院刑事第十三庭
                      法　官　俞秀美
以上正本證明與原本無異。
如不服本判決，應於判決送達後10日內向本院提出上訴狀（應附
繕本）。
                      書記官  謝怡貞
中　　華　　民　　國　　96　　年　　10　　月　　9 　　日
附錄本案所犯法條全文
中華民國刑法第216條
行使第210條至第215條之文書者，依偽造、變造文書或登載不實
事項或使登載不實事項之規定處斷。
中華民國刑法第210條
偽造、變造私文書，足以生損害於公眾或他人者，處5年以下有
期徒刑。
中華民國刑法第320條第1項
意圖為自己或第三人不法之所有，而竊取他人之動產者，為竊盜
罪，處5年以下有期徒刑、拘役或5百元以下罰金。
中華民國刑法第339條第1項意圖為自己或第三人不法之所有，以
詐術使人將本人或第三人之物交付者，處5年以下有期徒刑、拘
役或科或併科1千元以下罰金。
中華民國刑法第339條第1項
意圖為自己或第三人不法之所有，以詐術使人將本人或第三人之
物交付者，處5 年以下有期徒刑、拘役或科或併科1 千元以下罰
金。
附表一：（被告甲○○部分）
┌──┬────────┬───────────────┬─────────┐
│編號│犯行            │主文                          │ 減刑後宣告刑     │
├──┼────────┼───────────────┼─────────┤
│一  │95年6月10日1時7 │甲○○竊盜，累犯，處有期徒刑肆│減為有期徒刑貳月，│
│    │分許之竊盜犯行  │月；                          │如易科罰金，以銀元│
│    │（犯罪事實欄二所│                              │參佰元即新臺幣玖佰│
│    │示犯行）        │                              │元折算壹日。      │
├──┼────────┼───────────────┼─────────┤
│二  │95年6 月10日之行│又連續行使偽造私文書，足以生損│減為有期徒刑參月又│
│    │使偽造私文書、詐│害於他人，累犯，處有期徒刑柒月│拾伍日，如易科罰金│
│    │欺取財犯行（犯罪│；                            │，以銀元參佰元即新│
│    │事實欄三所示犯行│                              │臺幣玖佰元折算壹。│
│    │）              │                              │                  │
├──┼────────┼───────────────┼─────────┤
│    │                │                              │                  │
│三  │96年2月15日下午4│又共同竊盜，累犯，處有期徒刑肆│減為有期徒刑貳月，│
│    │時許之竊盜犯行  │月；                          │如易科罰金，以新台│
│    │（附表四編號一之│                              │幣壹仟元折算壹日。│
│    │犯行）          │                              │                  │
│    │                │                              │                  │
├──┼────────┼───────────────┼─────────┤
│四  │96年2月28日上午 │又共同竊盜，累犯，處有期徒刑肆│減為有期徒刑貳月，│
│    │10時40分許之竊盜│月；                          │如易科罰金，以新台│
│    │犯行（附表四編號│                              │幣壹仟元折算壹日。│
│    │二之犯行）      │                              │                  │
│    │                │                              │                  │
├──┼────────┼───────────────┼─────────┤
│五  │96年3月6日下午4 │又共同竊盜，累犯，處有期徒刑肆│減為有期徒刑貳月，│
│    │時14分許之竊盜犯│月；                          │如易科罰金，以新台│
│    │行（附表四編號三│                              │幣壹仟元折算壹日。│
│    │之犯行）        │                              │                  │
├──┼────────┼───────────────┼─────────┤
│六  │96年3月14日下午 │又共同竊盜，累犯，處有期徒刑肆│減為有期徒刑貳月，│
│    │5時16分許之竊盜 │月；                          │如易科罰金，以新台│
│    │犯行（附表四編號│                              │幣壹仟元折算壹日。│
│    │四之犯行）      │                              │                  │
├──┼────────┼───────────────┼─────────┤
│七  │96年3月17日下午2│又共同竊盜，累犯，處有期徒刑肆│減為有期徒刑貳月，│
│    │時17分許之竊盜犯│月；                          │如易科罰金，以新台│
│    │行（附表四編號五│                              │幣壹仟元折算壹日。│
│    │之犯行）        │                              │                  │
└──┴────────┴───────────────┴─────────┘
附表二：（被告乙○○部分）
┌──┬────────┬───────────────┬─────────┐
│編號│犯行            │主文                          │ 減刑後宣告刑     │
├──┼────────┼───────────────┼─────────┤
│一  │96年2月15日下午4│乙○○共同竊盜，累犯，處有期徒│ 減為有期徒刑貳月 │
│    │時許之竊盜犯行  │刑肆月；                      │                  │
│    │（附表四編號一之│                              │                  │
│    │犯行）          │                              │                  │
├──┼────────┼───────────────┼─────────┤
│二  │96年2月28日上午 │又共同竊盜，累犯，處有期徒刑肆│減為有期徒刑貳月  │
│    │10時40分許之竊盜│月；                          │                  │
│    │犯行（附表四編號│                              │                  │
│    │二之犯行）      │                              │                  │
│    │                │                              │                  │
├──┼────────┼───────────────┼─────────┤
│    │96年3月6日下午4 │又共同竊盜，累犯，處有期徒刑肆│減為有期徒刑貳月  │
│三  │時14分許之竊盜犯│月；                          │                  │
│    │行（附表四編號三│                              │                  │
│    │之犯行）        │                              │                  │
│    │                │                              │                  │
├──┼────────┼───────────────┼─────────┤
│四  │96年3月14日下午 │又共同竊盜，累犯，處有期徒刑肆│減為有期徒刑貳月  │
│    │5時16分許之竊盜 │月；                          │                  │
│    │犯行（附表四編號│                              │                  │
│    │四之犯行）      │                              │                  │
│    │                │                              │                  │
├──┼────────┼───────────────┼─────────┤
│五  │96年3月17日下午2│又共同竊盜，累犯，處有期徒刑肆│ 減為有期徒刑貳月 │
│    │時17分許之竊盜犯│月；                          │                  │
│    │行（附表四編號五│                              │                  │
│    │之犯行）        │                              │                  │
│    │                │                              │                  │
├──┼────────┼───────────────┼─────────┤
│六  │96年3月17日下午3│又竊盜，累犯，處有期徒刑肆月；│ 減為有期徒刑貳月 │
│    │時7分許之竊盜犯 │                              │                  │
│    │行（附表五編號一│                              │                  │
│    │之犯行）        │                              │                  │
│    │                │                              │                  │
│    │                │                              │                  │
│    │                │                              │                  │
├──┼────────┼───────────────┼─────────┤
│七  │96年3月21日下午6│又竊盜，累犯，處有期徒刑肆月；│ 減為有期徒刑貳月 │
│    │時許之竊盜犯行（│                              │                  │
│    │附表五編號二之犯│                              │                  │
│    │行）            │                              │                  │
└──┴────────┴───────────────┴─────────┘
附表三（被告甲○○盜刷部分）
┌──┬──────┬─────┬────┬──────┐
│編號│發卡銀行及卡│時      間│金額及  │特 約 商 店 │
│    │號          │          │消費之物│            │
│    │            │          │品      │            │
├──┼──────┼─────┼────┼──────┤
│ 1  │慶豐銀行    │95 -06 -10│5400元  │麗晶珠寶銀樓│
│    │卡號：552003│13：42：07│金飾    │（址設臺北縣│
│    │0000000000號│          │        │三峽鎮○○路│
│    │            │          │        │2號）       │
├──┼──────┼─────┼────┼──────┤
│ 2  │台新銀行    │95 -06 -10│4690元  │富順銀樓（址│
│    │卡號：438045│13：29：20│金飾    │設臺北縣三峽│
│    │0000000000號│          │        │鎮○○街30號│
│    │            │          │        │1樓）       │
├──┼──────┼─────┼────┼──────┤
│ 3  │同上        │95 -06 -10│4048元  │JOJO JEANS三│
│    │            │13：49：37│衣服    │峽店（址設臺│
│    │            │          │        │北縣三峽鎮文│
│    │            │          │        │件路39號1 樓│
│    │            │          │        │）          │
├──┼──────┼─────┼────┼──────┤
│ 4  │國泰世華銀行│95 -06 -10│5400元  │同上開富順銀│
│    │卡號：552197│13：31：00│金飾    │樓          │
│    │0000000000號│          │        │            │
│    │            │          │        │            │
├──┼──────┼─────┼────┼──────┤
│ 5  │同上        │95 -06 -10│3000元（│同上開  JOJO│
│    │            │13：46：00│起訴書誤│JEANS 三峽店│
│    │            │          │載為8400│            │
│    │            │          │元）    │            │
│    │            │          │衣服    │            │
└──┴──────┴─────┴────┴──────┘
附表四（被告甲○○、乙○○共同竊盜部分）
┌──┬──────┬───────┬─────┬───┐
│編號│時間        │地點          │竊取物品  │被害人│
├──┼──────┼───────┼─────┼───┤
│ 1  │96年2月15日 │桃園縣龜山鄉萬│電攬線1捆 │己○○│
│    │下午4時許   │壽路1段頂好巷8│（價值約新│      │
│    │            │弄22號地下室停│臺幣（下同│      │
│    │            │車場          │）6千 元）│      │
├──┼──────┼───────┼─────┼───┤
│ 2  │96年2月28日 │臺北縣板橋市金│冷氣1臺   │丙○○│
│    │上午10時40分│門街31巷21號地│（價值約2 │      │
│    │許          │下室停車場    │萬元）    │      │
├──┼──────┼───────┼─────┼───┤
│ 3  │96年3月6日下│桃園縣龜山鄉萬│LPEX 100MM│丁○○│
│    │午4時14分許 │壽路1段頂好巷9│平方、長度│      │
│    │            │號地下室停車場│600公尺電 │      │
│    │            │              │纜線（價值│      │
│    │            │              │約18萬元）│      │
├──┼──────┼───────┼─────┼───┤
│ 4  │96年3月14日 │桃園縣龜山鄉萬│LPEX 325MM│同上  │
│    │下午5時16分 │壽路1段頂好巷9│平方、長度│      │
│    │許          │號地下室停車場│60公尺電纜│      │
│    │            │              │線（價值約│      │
│    │            │              │5 萬4 千元│      │
│    │            │              │）        │      │
├──┼──────┼───────┼─────┼───┤
│ 5  │96年3月17日 │臺北縣板橋市金│空壓機1臺 │庚○  │
│    │下午2時17分 │門街31巷21號地│          │      │
│    │許          │下室停車場    │          │      │
└──┴──────┴───────┴─────┴───┘
附表五（被告乙○○竊盜部分）
┌──┬──────┬───────┬─────┬───┐
│編號│時間        │地點          │竊取物品  │被害人│
├──┼──────┼───────┼─────┼───┤
│ 1  │96年3月17日 │臺北縣土城市學│鑽尾620枝 │梁雪余│
│    │下午3時7分許│士路2號地下室 │、鐵鍊145 │      │
│    │            │停車場        │公斤、電線│      │
│    │            │              │180 公斤（│      │
│    │            │              │價值約3 萬│      │
│    │            │              │4 千4 百元│      │
├──┼──────┼───────┼─────┼───┤
│ 2  │96年3月21日 │臺北縣樹林市新│鑼桿、鐵片│林金雄│
│    │下午6時許   │興街1巷14號地 │1 批（價值│      │
│    │            │下室停車場    │約5 千元）│      │
│    │            │              │          │      │
└──┴──────┴───────┴─────┴───┘
